<!DOCTYPE html PUBLIC "-//W3C//DTD XHTML 1.0 Transitional//EN" "http://www.w3.org/TR/xhtml1/DTD/xhtml1-transitional.dtd">
<html xmlns="http://www.w3.org/1999/xhtml">
<head>
	<meta http-equiv="Content-Type" content="text/html; charset=iso-8859-1" />
	<title>Ymmärrä suomea</title>
	<style type="text/css" media="all">@import "css/styles.css";</style>
	<script type="text/javascript" src="swfobject.js"></script>
</head>
<body class="font-medium">
	<div id="main-wrapper">
		<div id="topbar"></div>
		<div id="main-menu">
			<table cellspacing="0" cellpadding="0" border="0" class="add-links"><tr>
				<td class="item"><img class="raquo" src="i/raquo.gif" alt="" height="7" width="4" /><a href="/ymmarra/index.php?moduli=sanakirja">Sanakirja</a></td>
				<td class="item"><img class="raquo" src="i/raquo.gif" alt="" height="7" width="4" /><a href="/ymmarra/index.php?moduli=verbit">Verbiluettelo</a></td>
				<td class="item"><img class="raquo" src="i/raquo.gif" alt="" height="7" width="4" /><a href="/ymmarra/index.php?moduli=kielioppi">Kielioppi</a></td>
			</tr></table>
			<table cellspacing="0" cellpadding="0" border="0"><tr>
				<td class="item"><img class="raquo" src="i/raquo.gif" alt="" height="7" width="4" /><a href="/ymmarra/index.php">Etusivu</a></td>
				<td class="item"><img class="raquo" src="i/raquo.gif" alt="" height="7" width="4" /><a href="/ymmarra/index.php?moduli=tekstit">Lukutekstit</a></td>
			</tr></table>
		</div>
		<div id="content">
			<table cellspacing="0" cellpadding="0" border="0" id="content-wrapper"><tr>
				<td>
					<div id="left-menu">
												<div class="header-verb"><span>Verbit</span></div>
						<div class="menu">
								<div class="init"><a href="/ymmarra/index.php?moduli=verbit&kirjain=a">A</a></div>
								<div class="init"><a href="/ymmarra/index.php?moduli=verbit&kirjain=e">E</a></div>
								<div class="init"><a href="/ymmarra/index.php?moduli=verbit&kirjain=h">H</a></div>
								<div class="init"><a href="/ymmarra/index.php?moduli=verbit&kirjain=i">I</a></div>
								<div class="init"><a href="/ymmarra/index.php?moduli=verbit&kirjain=j">J</a></div>
								<div class="init"><a href="/ymmarra/index.php?moduli=verbit&kirjain=k">K</a></div>
								<div class="init"><a href="/ymmarra/index.php?moduli=verbit&kirjain=l">L</a></div>
								<div class="init"><a href="/ymmarra/index.php?moduli=verbit&kirjain=m">M</a></div>
								<div class="init"><a href="/ymmarra/index.php?moduli=verbit&kirjain=n">N</a></div>
								<div class="init"><a href="/ymmarra/index.php?moduli=verbit&kirjain=o">O</a></div>
								<div class="init"><a href="/ymmarra/index.php?moduli=verbit&kirjain=p">P</a></div>
								<div class="init"><a href="/ymmarra/index.php?moduli=verbit&kirjain=r">R</a></div>
								<div class="init"><a href="/ymmarra/index.php?moduli=verbit&kirjain=s">S</a></div>
								<div class="init"><a href="/ymmarra/index.php?moduli=verbit&kirjain=t">T</a></div>
								<div class="init"><a href="/ymmarra/index.php?moduli=verbit&kirjain=u">U</a></div>
								<div class="init"><a href="/ymmarra/index.php?moduli=verbit&kirjain=v">V</a></div>
								<div class="init"><a href="/ymmarra/index.php?moduli=verbit&kirjain=y">Y</a></div>
								<div class="init"><a href="/ymmarra/index.php?moduli=verbit&kirjain=Ä">Ä</a></div>
						</div>					</div>
				</td>
				<td>
					<div id="main-content">
						<div id="path">
							<a href=".">Etusivu</a> &gt; <a href="/ymmarra/index.php?moduli=verbit&kirjain=P">P</a>						</div>
													<h1>PETTÄÄ</h1>
						<table cellspacing="0" cellpadding="0" border="0">
							<tr>
								<td colspan="2" style="padding-bottom:10px;"><strong>Aktiivin indikatiivi</strong></td>
							</tr>
							<tr>
								<td><pre>PREESENS                   
minä      petän            
sinä      petät            
hän       pettää           
me        petämme          
te        petätte          
he        pettävät         
 
PASSIIVI
          petetään         

IMPERFEKTI                 
         petin             
         petit             
         petti             
         petimme           
         petitte           
         pettivät          

PASSIIVI
         petettiin         

PERFEKTI
olen     pettännyt         
olet     pettännyt         
on       pettännyt         
olemme   pettänneet        
olette   pettänneet        
ovat     pettänneet        

PASSIIVI
on       petetty           

PLUSKVAMPERFEKTI
olin     pettännyt         
olit     pettännyt         
oli      pettännyt         
olimme   pettänneet        
olitte   pettänneet        
olivat   pettänneet        

PASSIIVI
oli      petetty           
</pre></td>
								<td>&nbsp;&nbsp;&nbsp;</td>
								<td><pre>  KIELTOMUOTO
  en        petä
  et        petä
  ei        petä
  emme      petä
  ette      petä
  eivät     petä


  ei        petetä  

   
  en        pettännyt
  et        pettännyt
  ei        pettännyt
  emme      pettänneet
  ette      pettänneet
  eivät     pettänneet


  ei        petetty  


    en      ole pettännyt
    et      ole pettännyt
    ei      ole pettännyt
    emme    ole pettänneet
    ette    ole pettänneet
    eivät   ole pettänneet


    ei      ole petetty  


    en    ollut  pettännyt
    et    ollut  pettännyt
    ei    ollut  pettännyt
    emme  olleet pettänneet
    ette  olleet pettänneet
    eivät olleet pettänneet


   ei    ollut  petetty
</pre></td>
							</tr>
						</table>
						<table cellspacing="0" cellpadding="0" border="0">
							<tr>
								<td colspan="2" style="padding-bottom:10px;"><strong>Aktiivin konditionaali</strong></td>
							</tr>
							<tr>
								<td><pre>PREESENS 
minä     pettäisin         
sinä     pettäisit         
hän      pettäisi          
me       pettäisimme       
te       pettäisitte       
he       pettäisivät       

PASSIIVI
         petettäisiin      

PERFEKTI
olisin   pettännyt         
olisit   pettännyt         
olisi    pettännyt         
olisimme pettänneet        
olisitte pettänneet        
olisivat pettänneet        

PASSIIVI
olisi    petetty           
</pre></td>
								<td>&nbsp;&nbsp;&nbsp;</td>
								<td><pre> 
   en          pettäisi
   et          pettäisi
   ei          pettäisi
   emme        pettäisi
   ette        pettäisi
   eivät       pettäisi


   ei          petettäisi  


    en olisi    pettännyt
    et olisi    pettännyt
    ei olisi    pettännyt
    emme olisi  pettänneet
    ette olisi  pettänneet
    eivät olisi pettänneet


   ei olisi    petetty
</pre></td>
							</tr>
						</table>
						<table cellspacing="0" cellpadding="0" border="0">
							<tr>
								<td colspan="2" style="padding-bottom:10px;"><strong>Aktiivin potentiaali</strong></td>
							</tr>
							<tr>
								<td><pre>PREESENS
minä     pettännen         
sinä     pettännet         
hän      pettännee         
me       pettännemme       
te       pettännette       
he       pettännevät       

PASSIIVI
         petettäneen       

PERFEKTI
lienen   pettännyt         
lienet   pettännyt         
lienee   pettännyt         
lienemme pettänneet        
lienette pettänneet        
lienevät pettänneet        

PASSIIVI
lienee   petetty           
</pre></td>
								<td>&nbsp;&nbsp;&nbsp;</td>
								<td><pre> 
    en          pettänne
    et          pettänne
    ei          pettänne
    emme        pettänne
    ette        pettänne
    eivät       pettänne


   ei          petettäne  


    en    liene pettännyt
    et    liene pettännyt
    ei    liene pettännyt
    emme  liene pettänneet
    ette  liene pettänneet
    eivät liene pettänneet


   ei    liene petetty
</pre></td>
							</tr>
						</table>
						<table cellspacing="0" cellpadding="0" border="0">
							<tr>
								<td colspan="2" style="padding-bottom:10px;"><strong>Aktiivin imperatiivi</strong></td>
							</tr>
							<tr>
								<td><pre>PREESENS

(sinä)   petä              
(hän)    pettäköön         
(me)     pettäkäämme       
(te)     pettäkää          
(he)     pettäkööt         

PASSIIVI
         petettäköön       

PERFEKTI

ole      pettännyt         
olkoon   pettännyt         
olkaamme pettänneet        
olkaa    pettänneet        
olkoot   pettänneet        

PASSIIVI

olkoon   petetty           
</pre></td>
								<td>&nbsp;&nbsp;&nbsp;</td>
								<td><pre> 

   älä         petä 
   älköön      pettäkö
   älkäämme    pettäkö
   älkää       pettäkö
   älkööt      pettäkö


   älköön      petettäkö  



    älä ole       pettännyt
    älköön olko   pettännyt
    älkäämme olko pettänneet
    älkää olko    pettänneet
    älkööt olko   pettänneet



   älköön olko   petetty
</pre></td>
							</tr>
						</table>
						<table cellspacing="0" cellpadding="0" border="0">
							<tr>
								<td colspan="2" style="padding-bottom:10px;"><strong>Verbin nominaalimuodot</strong></td>
							</tr>
							<tr>
								<td><pre>I INFINITIIVI              

Lyhyempi muoto:            
         pettää            

Pitempi muoto:             
         pettääkseni       
         pettääksesi
         pettääkseen
         pettääksemme
         pettääksenne
         pettääkseen

III  INFINITIIVI           

inessiivi    pettämässä    
elatiivi     pettämästä    
illatiivi    pettämään     
adessiivi    pettämällä
abessiivi    pettämättä    
instruktiivi pettämän      
                           
Passiivi
instruktiivi petettämän    
                           
                           
</pre></td>
								<td>&nbsp;&nbsp;&nbsp;</td>
								<td><pre> II INFINITIIVI

 inessiivi    pettäessä  
 instruktiivi pettäen 

 Passiivi
 inessiivi    petettäessä  






   IV INFINITIIVI

   nominatiivi  pettäminen
   partitiivi   pettämistä
  

   I PARTISIIPPI
   aktiivi      pettävä 
   passiivi     petettävä  

   II PARTISIIPPI
   aktiivi      pettänyt 
   passiivi     petetty
</pre></td>
							</tr>
						</table>

					</div>
				</td>
			</tr></table>		</div>
		<div id="footer"><a href="http://www.oph.fi/"><img src="i/oph_logo_ymmarrasuomea.gif" width="157" height="35" alt="OPH" /></a></div>
	</div>
</body>
</html>
